臺灣臺南地方法院刑事判決　　　　　　 94年度簡上字第197號
上　訴　人　臺灣臺南地方法院檢察署檢察官
被　　　告　丙○○
上列上訴人因誣告案件，不服本院94年度簡字第1257號中華民國
94年6月2日第一審判決（聲請簡易判決處刑案號：臺灣臺南地方
法院檢察署94年度偵字第4872號）提起上訴及移送併案審理（94
年度偵字第7749號），本院管轄之第二審合議庭判決如下：
    主  文
原判決撤銷。
丙○○未指定犯人，而向該管公務員誣告，處拘役拾日，如易
科罰金，以銀元佰元折算壹日；緩刑貳年。
    事  實
一、丙○○明知其名下之車牌號碼P3－1091號自用小客車之所有
    權已讓與乙○○，該車現為乙○○占有使用中，並未遺失，
    竟基於未指定犯人誣告之犯意，於民國94年3月14日上午11
    時許，向臺南市警察局第二分局長樂派出所員警，以上開車
    輛於同日上午10時，在臺南市○○區○○街46號前失竊為由
    ，請求追究竊盜者罪責，誣告不特定人犯有竊盜之罪嫌。嗣
    於同年月26日下午5時30分許，乙○○駕駛前開車輛，行經
    臺南縣善化鎮○道○號○路北向339公里處為警攔查，始悉
    上情。丙○○並於所誣告案件裁判確定前，自白前開犯行。
二、案經臺灣臺南地方法院檢察署檢察官自動檢舉簽分偵辦後，
    聲請以簡易判決處刑及移送併辦。
    理  由
一、右揭事實，業據被告丙○○於警詢、偵查中及本院審理時坦
    承不諱，核與證人乙○○之證述相符，並有臺南市警察局贓
    物認領保管單、車輛失竊電腦輸入單、車輛失竊證明單、車
    輛竊盜資料個別查詢報表、汽車車籍查詢、被告所出具之切
    結書各一紙、被告報案筆錄一份在卷可憑，事證明確，被告
    犯行洵堪認定。
二、核被告丙○○未指定犯人，而向該管公務員誣告犯罪，所為
    係犯刑法第171條第1項之準誣告罪。又被告於所誣告之案件
    裁判確定前自白，依刑法第172條規定減輕其刑。至檢察官移
    送併辦部分（94年度偵字第7749號）此部分之犯罪事實與本
    案係屬同一案件，本院就此部分業已審酌，併此敘明。
三、原審以被告等犯行明確而論罪科刑，其認事用法雖非無見，
    惟被告於警詢及偵查以迄本院審理時均自白犯行，有各該筆
    錄在卷可佐，原審判決未予審酌被告於裁判確定前自白，依
    刑法第172條規定之應予減輕其刑之法定事由，即有未洽，檢
    察官上訴意旨指摘原判決量刑有所不當，雖無理由，然原判
    決既未審酌前開減刑事由，自應由本院將原判決撤銷改判。
    爰審酌被告素行、犯罪之動機、目的、犯罪所生損害、犯後
    坦承犯罪之態度等一切情狀量處如主文第二項所示之刑，併
    諭知易科罰金之折算標準，以資懲儆。又被告前未曾受有期
    徒刑以上刑之宣告，有台灣高等法院被告全國前案記錄表一
    份在卷可憑，其經此教訓後，應知所警惕，信無再犯之虞，
    本院因認所宣告之刑以暫不執行為適當，併諭知緩刑二年，
    以勵自新。
據上論斷，應依刑事訴訟法第455條之1第1項、第3項、第369條第
1項前段、第364條、第299條第1項前段，刑法第171條第1項、第
172條、第41條第1項前段、第74條第1項第1款，罰金罰鍰提高標
準條例第1條前段、第2條，判決如主文。
本案經檢察官甲○○到庭執行職務。
中　　華　　民　　國　　94　　年　　8 　　月　　25　　日
                  刑事第十庭    審判長法  官　鄭文琪
                                      法  官　林中如
                                      法  官　蔡奇秀
以上正本證明與原本無異。
本件不得上訴。
                                      書記官　黃瓊蘭
中　　華　　民　　國　　94　　年　　8 　　月　　26　　日
附錄本案論罪科刑法條全文：
中華民國刑法第171條第1項
(未指定犯人誣告罪)
未指定犯人，而向該管公務員誣告犯罪者，處 1 年以下有期徒刑
、拘役或300 元以下罰金。
